el: Υλικά κατασκευών > Αξεσουάρ εργαλείων > Αξεσουάρ για φυσητήρα λειαντικού μέσου: Ερμάρια αμμοβολής
fi: Rakentaminen > Työkalujen lisätarvikkeet > Raepuhalluskoneen lisätarvikkeet: Hiekkapuhalluskaapit
cs: Kutilství a řemeslo > Nástroje a nářadí – příslušenství > Příslušenství k pískovačkám: Pískovací boxy
vi: Phần cứng > Phụ kiện dụng cụ > Phụ kiện máy phun hạt mài: Tủ phun cát
zh-CN: 五金/硬件 > 工具配件 > 喷砂机配件: 喷砂箱
sl-SI: Gradbena oprema > Dodatki za orodje > Dodatki za peskalnike: Peskalne komore
lt-LT: Techninė įranga > Įrankių priedai > Abrazyvinių pūstuvų priedai: Smėliavimo spintos
pt-PT: Equipamento > Acessórios de ferramentas > Acessórios de jateadores abrasivos: Cabines de jato de areia
it: Articoli di ferramenta > Accessori per attrezzi > Accessori per sabbiatura: Dispositivi per sabbiatura
nb: Maskinvare > Verktøytilbehør > Tilbehør for sandblåsere: Sandblåserskap
hr-HR: Željezarija > Dodaci za alat > Pribor za abrazivne strojeve za pjeskarenje: Ormarići za pjeskarenje
bg-BG: Железария > Аксесоари за инструменти > Аксесоари за пясъкоструйка: Шкафове за пясъкоструйка
ja: DIY用品 > 工具関連用品 > サンドブラスター関連用品: サンドブラストキャビネット
tr: Hırdavat > Alet Aksesuarları > Kumlama Aksesuarları: Kumlama Kabinleri
pl: Sprzęt > Akcesoria do narzędzi > Akcesoria do piaskowania: Kabiny do piaskowania
es: Bricolaje > Accesorios para herramientas > Accesorios para granallado: Muebles para pulido
th: ฮาร์ดแวร์ > อุปกรณ์เครื่องมือ > อุปกรณ์สำหรับเครื่องพ่นทราย: ตู้พ่นทราย
pt-BR: Ferragens > Acessórios para ferramentas > Acessórios para jateadores de areia: Estruturas para jateadores de areia
hu: Hardver > Szerszám-kiegészítők > Csiszolószóró kiegészítők: Homokfúvó szekrények
sk-SK: Náradie > Náradie a príslušenstvo > Príslušenstvo pre pieskovačky: Pieskovacie boxy
da: Isenkram > Værktøj – tilbehør > Sandblæser – tilbehør: Sandblæser – kabinetter
en: Hardware > Tool Accessories > Abrasive Blaster Accessories: Sandblasting Cabinets
de: Heimwerkerbedarf > Werkzeugzubehör > Sandstrahler-Zubehör: Sandstrahlkabinen
nl: Bouwmaterialen > Gereedschapaccessoires > Accessoires voor zandstralers: Zandstraalkasten
ru: Оборудование и технические изделия > Аксессуары для инструментов > Аксессуары для абразивоструйных аппаратов: Камеры для абразивоструйных аппаратов
zh-TW: 硬體 > 工具配件 > 噴砂機配件: 噴砂櫥櫃
fr: Quincaillerie > Accessoires d’outils > Accessoires de sablage: Armoires pour sablage
ko: 철물 > 공구 부대용품 > 연마제 분사기 부대용품: 모래 분사기
sv: Metallprodukter > Verktygstillbehör > Sandblästertillbehör: Sandblästerskåp
ro-RO: Feronerie > Accesorii pentru unelte > Accesorii pentru dispozitiv de sablare abraziv: Incinte pentru sablare